【裁判字號】    92,訴,5
【裁判日期】    920326
【裁判案由】    
【裁判全文】
臺灣桃園地方法院民事判決  九十二年度訴字第五號
    原      告  乙○○
    被      告  甲○○
右當事人間請求損害賠償事件，原告提起附帶民事訴訟，經本院桃園簡易庭移送前來
（九十一年度桃附民字第一四號），本院判決如左：
    主    文
被告應給付原告新台幣壹萬貳仟元及自民國九十一年六月二十九日起至清償日止，按
年息百分之五計算之利息。
原告其餘之訴駁回。
訴訟費用由被告負擔百分之一；餘由原告負擔。
本判決第一項於原告以新台幣肆仟元供擔保後，得假執行。
原告其餘假執行之聲請駁回。
    事    實
甲、原告方面：
一、聲明：
  (一)被告應給付原告新台幣（下同）一百萬元及自起訴狀繕本送達翌日起至清償日止
    ，按年息百分之五計算之利息。
  (二)原告願供擔保，請准宣告假執行。
二、陳述：兩造係夫妻，被告於民國（下同）九十年十月十五日在桃園縣桃園市○○
    路三○三號住處，因細故與原告發生爭執而拉扯，致原告受有左膝擦傷、右手及
    右膝瘀腫等傷害，並經台灣桃園地方法院檢察署檢察官聲請簡易判決處刑在案，
    爰依侵權行為之法律關係請求被告給付一百萬元之精神慰撫金。
乙、被告方面：
一、聲明：原告之訴駁回。
二、陳述：伊固有於前揭時、地與原告發生拉扯，致原告受有上開傷害，惟原告請求
    之損害賠償金額過高。
丙、本院依職權調閱本院九十一年度桃簡字第五○七號刑事全卷，並向財政部台灣省
    北區國稅局調閱兩造之財產歸屬資料。
    理    由
一、原告主張被告於九十年十月十五日在桃園縣桃園市○○路三○三號住處，與原告
    因細故發生爭執而拉扯，致原告受有左膝擦傷、右手及右膝瘀腫等傷害之事實，
    業經原告自認在卷，而被告因本件傷害案件，刑事部分亦經本院桃園簡易庭刑事
    簡易判決依傷害罪判處拘役十日確定在案，此據本院依職權調閱本院九十一年度
    桃簡字第五○七號刑事全卷核閱屬實，原告此部分之主張，自堪信為真實。
二、按不法侵害他人之身體者，被害人雖非財產上之損害，亦得請求賠償相當之金額
    ，民法第一百九十五條第一項定有明文。本件被告不法侵害原告之身體，且其上
    開侵權行為，與原告所受之傷害間具有相當因果關係，則原告基於侵權行為法律
    關係訴請被告賠償精神慰撫金，洵屬有據。經查，原告為高中補校肄業，現從事
    美髮業，月入約二萬元，名下無不動產，被告高職畢業，現從事齒模製作，月入
    三至五萬元，名下有多筆不動產等情，業經兩造分別陳述在卷，並有兩造之財政
    部台灣省北區國稅局財產歸屬資料清單各一件在卷足稽，本院審酌兩造為夫妻關
    係，及其等身分地位、經濟能力，暨原告受傷之程度，認原告請求被告賠償之精
    神慰撫金以一萬二千元為適當，逾此範圍之請求，即屬無據，應予駁回。
三、從而，原告基於侵權行為之損害賠償請求權，請求被告賠償原告一萬二千元，及
    自起訴狀繕本送達翌日即九十一年六月二十九日起至清償日止，按年息百分之五
    計算之利息，洵屬正當，應予准許，逾此範圍所為之請求，為無理由，應予駁回
    。
四、原告陳明願供擔保，聲請宣告假執行，經核其勝訴部分，並無不合，爰酌定相當
    擔保金額准許之，至原告敗訴部分，其假執行之聲請，已失所附麗，應予駁回。
五、據上論結，本件原告之訴，為一部有理由，一部無理由，依民事訴訟法第七十九
    條但書、第三百九十條第二項，判決如主文。
中      華      民      國    九十二    年      三      月    二十六    日
                                臺灣桃園地方法院民事第二庭
~B法      官  劉佩宜
右為正本，係照原本作成。
如對本判決上訴，須於判決送達後廿日內向本院提出上訴狀
中      華      民      國    九十二    年      三      月    三十一    日
~B法院書記官  徐永本


司法院資訊處製作；財團法人民間司法改革基金會備份。
